台灣高等法院民事判決　九十年度上字第九三四號
　　上　訴　人　原美工程有限公司
　　法定代理人　江月美
　　被　上訴人　捷磊企業股份有限公司
　　法定代理人　李隆營
　　被　上訴人　世琁企業有限公司
　　法定代理人　張吉欽
右當事人間給付貨款事件，上訴人對於中華民國九十年七月二十六日台灣台北地方法
院八十九年度訴字第三七六八號第一審判決提起上訴，本院判決如左：
    主　　文
原判決關於駁回上訴人後開第二項之訴及訴訟費用之裁判 (除確定部分外)均廢棄。
被上訴人捷磊企業股份有限公司應給付上訴人新台幣壹佰零貳萬參仟捌佰元及自民國
八十八年九月六日起至清償日止，按週年利率百分之六計算之利息。
其餘上訴駁回。
第一、二審訴訟費用  (除確定部分外)由被上訴人捷磊企業股份有限公司負擔二分之
一，餘由上訴人原美工程有限公司負擔。
    事    實
甲、上訴人方面：
壹、聲明：
一、原判決不利於上訴人部份廢棄。
二、被上訴人捷磊企業股份有限公司 (下稱捷磊公司)應給付上訴人新台幣 (下同)一
    百零二萬三千八百元整及自八十八年九月六日起至清償日止按年利率百分之六計
    算之利息。
三、被上訴人世琁企業有限公司  (下稱世璇公司)應給付上訴人一百一十二萬零六百
    七十五元及自八十八年八月十八日起至清償日止按年利率百分之五計算之利息。
四、第一、二審訴訟費用由被上訴人等負擔。
五、上訴人願供擔保請准宣告假執行。
貳、陳述：除與原判決記載相同者外，補稱：
一、被上訴人捷磊公司與優美股份有限公司  (下稱優美公司)及百視達公司間確有契
    約關係，與上訴人更有承攬關係，其有給付承攬報酬及票款之義務：
(一)、被上訴人捷磊公司承攬優美公司及百視達公司之系爭工程，有工程合約書為憑
      ，而上訴人承攬被上訴人捷磊公司之工程，並有上訴人所開具予捷磊公司之估
      價單二紙可參，足證被上訴人捷磊公司確與上訴人間有承攬契約關係。
(二)、被上訴人雖主張捷磊公司之法定代理人已由張忠賢變更為李隆營，然張忠賢原
      為該公司之法定代理人，其以該公司代表身份承攬優美公司之工程後，並將該
      工程轉包予上訴人，此一期間張忠賢雖已卸任法定代理人之職務，然其仍係該
      公司最大股東，且仍在該公司任職，所為應屬被上訴人公司之行為。倘其未獲
      授權，何以其仍得使用公司之印章而未見公司為任何反對之表示？又倘其未獲
      授權，又何以被上訴人仍開具系爭支票而由捷磊公司之會計小姐交予上訴人？
      ？捷磊公司否認有向優美公司承攬工程，且未將承攬之工程轉包與上訴人，實
      不足採。
(三)、退萬步言，縱令張忠賢所為確未經捷磊公司授權，然其不再擔任該公司負責人
      後仍繼續在該公司任職，而系爭支票復係捷磊公司之會計人員所交付，依民法
      第一百六十九條表見代理之規定，該公司就張忠賢所為對於上訴人亦應負授權
      人責任。原審不察，未審究兩造間契約關係存在之事實，更未審酌表見代理之
　　　法律關係，即駁回上訴人之請求，其判決顯屬違法。
二、被上訴人世琁公司斷非單純借開發票，而係對於被上訴人捷磊公司與上訴人之債
    務有債務承擔關係，上訴人請求世琁公司給付承攬報酬應有理由：
(一)、被上訴人世琁公司自始係以債務承擔身份向所有下游廠商表示所有捷磊公司之
      款項均由該公司負擔，經本院傳喚捷磊公司之下包，鐵工部份為張來得，玻璃
      部份為鄭文讚，水電部份為蘇慶隆。渠等於捷磊公司經營不善之際，被上訴人
      世琁公司確係向所有下游廠商表示所有工程由該公司概括承受，請所有下游廠
      商繼續負責完工，而所有捷磊公司之工程款均由該公司負擔，前開證人之證詞
      當得證明被上訴人世琁公司確已概括承受被上訴人捷磊公司之工程款債務無疑
      。
(二)、縱世琁公司所辯為真而有為捷磊公司代開發票向優美公司及百視達公司請款之
　　需要，而未承擔其債務，然包括上訴人在內之下游廠商請款發票之買受人記載並
　　無須記載為世琁公司，仍應記載為捷磊公司，而世璇公司逕行要求下游廠商將買
　　受人記載為世璇公司並向該公司提出請款，亦足證該公司就系爭工程款確係債務
　　承擔關係。
(三)、被上訴人世琁公司倘未同意債務承擔，該公司何以收受上訴人所提出買受人記
      載為世琁公司之發票？又何以逕將上訴人請領工程款之發票於報稅時提報於國
      稅局作為支出之憑證？以上各節均足以證明系爭工程款被上訴人世琁公司確已
      為債務承擔。
(四)、關於被上訴人捷磊公司之其他工程款付款義務，被上訴人世琁公司亦已委由其
      弟弟張吉瑍出面與所有廠商處理，且明確承諾﹁本工程百視達貨款匯入世琁帳
      戶，第二天由本人拿現金付給以上廠商，此並有該處理結果之證明可參，倘被
      上訴人世琁公司僅係借開發票，其自無權承諾清償方式，亦無可能涉入被上訴
      人捷磊公司債務清理之情事，倘非債務承擔關係，被上訴人世琁公司自亦無為
　　　捷磊公司清償工程款之可能，由前開說明可知，被上訴人捷磊公司嗣後之工程
　　　款均由世琁公司收取，並由世琁公司自行與下游廠商洽商清償方式，均足證明
　　　被上訴人世琁公司確係概括承受被上訴人捷磊公司之系爭工程款債務關係，當
　　　屬無疑。
 三、綜前所述，被上訴人世琁公司既已概括承受捷磊公司之債權債務關係，且將上
     訴人所開具之發票提出台北市國稅局辦理抵扣營利事業所得稅，其既已概括承
     受被上訴人等之債務，自應對於上訴人負付款之義務。原審不察，逕行採信被
     上訴人所為「借開發票」之卸責之詞而駁回上訴人原審之請求，其判決顯屬率
     斷，自應予以廢棄。
參、證據：除援用原審及本院前審提出者外，補提工程合約書、估價單、審判筆錄等
    影本為證。
乙、被上訴人方面：
壹、聲明：
一、上訴駁回。
二、第二審訴訟費用由上訴人負擔。
三、如受不利判決，被上訴人等願供擔保請准宣告免為假執行。
貳、陳述：除與原判決記載相同者外，補稱：
一、捷磊公司之董事長李隆營並未於八十八年三月間代表公司授權張忠賢與優美公司
    及百視達公司就系爭工程簽訂承攬契約，亦未將系爭工程委由捷磊公司承作，而
    上訴人曾自承其係與張忠賢洽談契約，契約係亦由張忠賢出面簽訂等語，益証系
    爭契約係張忠賢冒充為捷磊公司負責人，擅用捷磊公司之名義而簽訂，故捷磊公
    司並未與優美公司及百視達公司簽訂系爭工程契約，至為灼然。
二、系爭契約係訴外人張忠賢於隱瞞捷磊公司負責人李隆營之情況下，與優美公司及
    百視達公司所簽訂，是李隆營既不知有系爭工程存在，亦從未至系爭工地現場，
    証人張木德、李啟雄指稱李隆營曾至系爭工地現場等語，顯係虛捏之詞；自不能
    以李隆營曾至系爭工地，遽謂捷磊公司有承包系爭工程。
三、上訴人所持有之捷磊公司三紙支票，既非由李隆營所開立及交付，亦非由捷磊公
    司之會計小姐所交付，乃係張忠賢於隱瞞李隆營之情況下，擅自以捷磊公司負責
    人之名義對外與優美公司及百視達公司簽訂系爭契約後，再盜蓋公司之大小章於
    前開三紙支票上後交予上訴人，待捷磊公司發現上情並得知張忠賢捲款潛逃後，
    捷磊公司曾立刻向台灣台北地方法院檢察署提起張忠賢涉嫌詐欺、侵占之告訴，
    現張忠賢業經台灣台北地方法院檢察署發佈通緝中，故上訴人指稱張忠賢使用捷
    磊公司之印章，捷磊公司並未為任何反對之表示，應構成表見代理等語，顯與事
    實不符。
四、捷磊公司從未更改名稱為世琁公司，捷磊公司與世琁公司各為獨立公司法人，二
    公司為不同公司法人之事實，上訴人主張捷磊公司變更組織為世琁公司，世璇公
    司承接系爭工程等語云云，顯與事實不符。
五、張忠賢與優美公司、百視達公司之所以於原審卷附原証八號之協議書以及原証九
    號之往來文件內加註：「．．現因本公司《指捷磊公司》業務需要及組織變動，
    公司名稱更改為世琁企業有限公司」、「．．現因本公司《指捷磊公司》業務需
    要及組織變動，公司名稱更改為世琁企業有限公司」之不實事項，實係因捷磊公
    司與世琁公司乃為不同之公司法人，若直接表明以世琁公司單純作為張忠賢向優
    美公司、百視達公司請領工程款及申辦相關事項之發票公司，恐與法律規定不合
    ，故張忠賢與優美公司、百視達公司為能配合相關法律規定，並避免節外生枝，
    而使捷磊公司與世琁公司形式上具有一體性，乃刻意於協議書及往來文件內加註
    此等不實之事項，由是可知，張忠賢與優美公司、百視達公司立約時之真意實係
    合意以世琁公司作為張忠賢領取工程款及申辦其他事項之發票公司，上訴人自不
    能以上開文件所載之一、二句不實事實，即斷章取義遽謂捷磊公司變更組織為世
    琁公司，世琁公司因而承接系爭工程。實者，世琁公司僅係單純為系爭工程之發
    票公司而已，從未與上訴人公司訂立任何承攬契約，亦未承受捷磊公司之任務債
    權債務。
六、上訴人於原審起訴狀內係主張：「請款之內容分別為萬泰興裝璜工程部份之冷氣
    工程款．．百視達錦州店工程．．百視達石牌店工程．．百視達苗栗店工程．．
    新欣蜜餞有限公司之冷氣工程款」等語，由此可知本件工程係指萬泰興裝璜工程
    、百視達錦州店工程、百視達石牌店工程、百視達苗栗店工程以及新欣蜜餞有限
    公司冷氣工程，並不包括百視達台中太平店及中壢平鎮店兩項工程；而証人張吉
    渙出面幫助上訴人及其他下包廠商請領工程款者，僅限於百視達台中太平店及中
    壢平鎮店兩項工程而已，並不包括本件工程，故上訴人以証人張吉渙曾就百視達
    台中太平店及中壢平鎮店兩項工程與上訴人及其他下包廠商召開核帳及如何發放
    工程款之會議，以及張吉渙曾於原審卷附第一一四頁、第一一五頁之之對帳單內
    註明：「本工程百視達貨款匯入世琁帳戶，第二天由本人拿現金付給以上廠商」
    等語，遽謂世琁公司已承擔本件之萬泰興裝璜工程、百視達錦州店工程、百視達
    石牌店工程、百視達苗栗店工程以及新欣蜜餞有限公司冷氣工程等語云云，顯不
    實在，亦有混洧視聽之嫌。
七、張吉渙僅係出面幫助上訴人及其他下包廠商領取百視達尚未支付之工程款而已，
    其既未承擔台中太平店及中壢平鎮店兩項工程之債務，更未代理世琁公司承擔該
    二項工程，且証人張吉渙並非世琁公司之員工，世琁公司亦從未委託張吉渙出面
    承擔任何債權債務關係，故縱使張吉渙曾以世琁公司名義承擔本件債務，亦屬無
    權代理行為，世琁公司自不負給付本件工程款之義務。
參、證據：除援用原審及本院前審提出者外，補提支票明細表、第一銀行帳戶明細表
    等影本為證。
    理    由
一、上訴人起訴主張被上訴人捷磊公司將向訴外人優美公司所承攬之萬泰興辦公室裝
    璜工程、新欣蜜餞公司及百視達公司之冷氣工程委由上訴人承作，上訴人已依約
    完工，被上訴人捷磊公司為支付工程款乃交付由捷磊公司所簽發之面額依序為五
    十八萬八千元、四十二萬元、一萬五千八佰元、發票日均八十八年九月五日之支
    票三紙，合計為一百零二萬三千八百元，上開支票屆期經提示均未獲兌現，為此
    依票據關係請求判決被上訴人捷磊公司應給付票款一百零二萬三千八百元及法定
    利息；又世璇公司於八十八年八月間概括承受被上訴人捷磊公司就系爭工程之債
    權債務關係，其工程債務為萬泰興裝璜工程部分冷氣工程款十八萬三千七百五十
    元、百視達錦州店為二十四萬九千九百元、百視達石牌店為四千七百二十五元、
    百視達苗栗店為五十二萬五千元、新欣蜜餞有限公司之冷氣工程款為十五萬七千
    五百元，總金額為一百一十二萬零六百七十五元，爰依概括承受之法律關係請求
    被上訴人世琁公司應給付上訴人一百一十二萬零六百七十五元及法定利息。(上
    訴人於原審另請求同案被告傑雷家具股份有限公司給付上訴人九十一萬四千一百
　　二十五元本息，業經原審判決上訴人勝訴確定。)二、被上訴人捷磊公司則以：
　　伊未於八十八年三月間與訴外人優美公司訂定承攬系爭工程契約，亦未將系爭工
　　程委由上訴人承攬，系爭工程契約係伊原法定代理人張忠賢擅自冒用公司名義與
　　優美公司簽訂，支付工程款之系爭支票則係訴外人張忠賢盜蓋捷磊公司之大小章
　　而簽發，對伊不生效力，伊無給付票款之義務。被上訴人世琁公司則以伊並未概
　　括承受被上訴人捷磊公司之債權債務關係，僅係單純將發票借予訴外人張忠賢使
　　用以利向上訴人請領工程款等語，資為抗辯。
三、上訴人主張捷磊公司於八十八年三月間向訴外人優美公司承攬萬泰興辦公室裝璜
    工程、新欣蜜餞有限公司以及百視達公司之冷氣工程（以下簡稱系爭工程），嗣
    將上開工程委由上訴人承攬，上訴人已依捷磊公司之指示進行施工，並均已依債
    之本旨完工，捷磊公司交付由該公司所開具面額依序為五十八萬八千元（支票號
    碼ＡＺ0000000）、四十二萬元（支票號碼ＡＺ0000000）、一萬
    五千八日元（支票號碼ＡＺ0000000) 、發票日均為八十八年九月五日，
    之支票三紙，合計票款為一百零二萬三千八百元，詎屆期提示均未獲兌現等情，
    業據提出捷磊公司與優美公司簽訂之工程合約書 (見原審卷第三四頁、一一一頁
    ) 、系爭支票及退票理由單各參紙為證，惟被上訴人捷磊公司拒絕給付票款，並
    以前詞置辯。故本件所應審究者為：(一)系爭支票是否為訴外人張忠賢盜蓋捷磊
    公司之大小章而簽發？(二)捷磊公司有無承攬優美公司之系爭工程？該公司有無
    將系爭工程轉由上訴人承作？能否拒絕給付系爭票款？爰分述如下：
(一)、按被上訴人捷磊公司對於系爭支票上之印章為真正乙節，並不爭執，惟抗辯係
      為訴外人張忠賢所盜蓋，依舉證責任分配原則，則被上訴人捷磊公司自應就印
      章被盜蓋乙節負舉證責任，惟查被上訴人捷磊公司僅提出曾對訴外人張忠賢提
      出詐欺告訴，嗣經台灣台北地方法院檢察署發佈通緝之文書為據，然稽之卷附
      之捷磊公司變更登記事項卡之記載，捷磊公司係於八十八年二月人間改選董監
      事，選任李隆營為捷磊公司董事長，並於八十八年二月十一日完成變更登記，
      訴外人張忠賢仍任該公司之董事，而被上訴人捷磊公司對於系爭支票上之公司
      印章及負責人李隆營之印章真正不爭執，衡以通常情形，公司之大小章（即公
      司章及法定代表人印章）均委由專人保管，其他非專業人員並無法自由取得公
      司印章，故被上訴人捷磊公司尚難僅以對訴外人張忠賢提出刑事訴追，即推論
      為系爭支票上之印文係訴外人張忠賢所盜蓋，此外被上訴人捷磊公司復未提出
      任何證據資料以證明系爭支票上之印文係張忠賢所盜蓋以供本院審究，因此被
      上訴人捷磊公司抗辯支票之印章方為張忠賢所盜蓋，尚無可採。
(二)、被上訴人捷磊公司復抗辯伊並未與訴外人優美公司簽訂工程合約，亦未將該工
      程轉由上訴人承作，依票據法第十條之規定，伊亦得拒絕給付票款云云。經查
      ：依卷附之工程契約顯示，捷磊公司係分別於八十八年三月一日、八十八年四
      月十九日、八十八年六月三十日與訴外人優美公司及百視達國際有限公司簽訂
      協議書及店面裝潢工程承攬契約，其契約當事人載明為捷磊企業股份有限公司
      ，負責人為張忠賢，並非李隆營，而被上訴人捷磊公司雖於八十八年二月間辦
      理改選董監事，並選任李隆營為董事長，且於八十八年二月十一日辦妥登記，
      固有該公司變更登記事項卡影本為憑。然查張忠賢原為被上訴人捷磊公司負責
      人，雖嗣後捷磊公司更換負責人為李隆營，然張忠賢仍繼續留在捷磊公司任職
      ，該公司對於張忠賢之行為難委為不知，蓋其倘未獲授權，何以仍得使用捷磊
      公司之印章而未見該公司為任何反對之表示？況上訴人之下包張木德於本院應
      訊時亦證稱：「現場監工是捷磊公司的人」「系爭工程是原美公司向捷磊公司
      承包，李隆營常到工地，他常問工程之進度」、證人李啟雄證稱：「系爭工程
      是原美委託捷磊公司承包，我有在現場看過李隆營」等語在卷 (見本院卷第二
      十二頁至第二十五頁) ，因此捷磊公司空言否認該公司並未向優美公司承攬工
      程，且未轉包工程與上訴人，實不足採。退而言之，縱令張忠賢所為確未經捷
      磊公司授權，然張忠賢原為該公司之負責人，於不再擔任負責人後仍繼續在該
      公司任職，其持有捷磊公司印章對外所為之法律行為，亦足認有其以行為表示
      以代理權授與張忠賢，或至少亦知其為公司之代理人而不為反對之表示，依民
      法第一百六十九條表見代理之規定，捷磊公司就張忠賢在外所為亦應負授權人
      責任，尚不得以其未與上訴人簽訂承攬合約而拒絕給付票款。
四、上訴人另起訴主張被上訴人捷磊公司於八十七年七月間與優美公司協議，系爭工
　　程由被上訴人世琁公司概括承受，其工程款均改由世琁公司收取，並通知上訴人
　　向世璇公司辦理完工及向世璇公司請款，為此上訴人乃將部分工程款轉向被上訴
　　人世琁公司提出請款之要求，請款分別為萬泰興裝璜工程部分冷氣工程款十八萬
　　三千七百五十元、百視達錦州店為二十四萬九千九百元（發票金額分別為七萬四
　　千九百七十元及十七萬四千九百三十元）、百視達石牌店為四千七百二十五元、
　　百視達苗栗店為五十二萬五千元（發票金額分別為十五萬七千五百元二張及十萬
　　五千元二張）、新欣蜜餞有限公司之冷氣工程款為十五萬七千五百元，總金額為
　　一百一十二萬零六百七十五元等情，無非以其請款之發票係以被上訴人世琁公司
　　名義開立，被上訴人世琁公司並將發票向稅務機關申請抵扣所得稅，及原審卷附
　　之「廠商匯款同意書」（請參原審卷附之被証五號）內載有：「本公司原以捷磊
　　企業股份有限公司承接貴公司裝修工程，經年有餘；現因本公司業務需要及組織
　　變動，公司名稱更改為世琁企業有限公司。特函知貴公司自本月《七月》起，所
　　有以往承接工程及爾後保固，維修請款皆以世琁企業有限公司作為發票公司申辦
　　」等語為據。惟此為世琁公司所否認，並辯稱伊僅係單純出借發票供捷磊公司請
　　領工程款使用，從未同意或通知上訴人改向世琁公司辦理完工及請領工程款云云
　　。
    經查：
(一)、捷磊公司從未更改名稱為世琁公司，捷磊公司與世琁公司係為各自獨立之公司
      ，在法律非屬同一之人格，此有捷磊公司與世琁公司之「公司變更登記事項卡
      」在卷為憑，況上訴人起訴請求給付系爭工程款之對象係包括捷磊公司及世琁
      公司，顯示上訴人對於捷磊公司並非世琁公司之前身，及捷磊公司與世琁公司
      為不同法人等事實亦瞭然於胸，從而上開「廠商匯款同意書」所載「捷磊公司
      因「業務需要及組織變動」公司名稱更改為世琁公司」云云，顯與事實不符，
      自不能以此作為世琁公司概括承受捷磊公司一切債權債務關係之依據。
(二)、上訴人復以被上訴人世琁公司自始係以債務承擔身份向所有下游廠商表示捷磊
      公司之款項均由其負擔，且世琁公司逕行要求下游廠商將發票買受人記載為該
      公司名稱，並將下游廠商請領工程款之發票向國稅局報稅，及証人張吉渙曾在
       原審卷附第一一四頁、第一一五頁之之對帳單內註明：「本工程百視達貨款
      匯入世琁帳戶，第二天由本人拿現金付給以上廠商」等語，因而主張世琁公司
      已承擔捷磊公司與其之間之債權債務關係，惟查：証人張吉瑍於原審訊問時証
      稱：「在八十八年九月份，捷磊公司沒有辦法再開發票，所以請世琁公司幫他
      開發票向優美公司請款」、「捷磊公司用世琁公司發票之前，要告知下包，下
      包同意才能用世琁公司的發票」等語（參見原審九十年五月十日準備程序筆錄
      ），証人何獻雄於本院庭訊時亦明確答稱：「  (問)捷磊公司有無將債權債務
      轉給世琁公司？答：沒有」、「  (問：本件工程與世琁公司有無關係？)張忠
      賢跳票就不見了，就要他的兄弟世琁公司來解決，張吉瑍是和事佬」、「   (
      問：張吉瑍出面是要幫忙你們把世琁帳戶內的工程款領出來？》是的」、「 (
      問：張吉瑍有表明世琁公司要承擔債務？) 沒有」等語（參見本院九十年一月
　　　八日準備程序筆錄），均未證述世琁公司有承擔捷磊公司一切債務之情事，況
　　　且，世琁公司之法定代理人為張吉欽，並非張吉渙，此有世琁公司之公司變更
　　　登記事項卡在卷可稽，張吉渙既非該公司之負責人，又未取得該公司之授權，
　　　即使其有承擔捷磊公司一切債務之承諾，對於世琁公司亦不生效力。
(三)、上訴人復以張吉渙曾就工程之發放，與上訴人及其他下包廠商召開核帳及如何
      發放工程款之會議，並舉證人即下游廠商邱賢桂、陳慶華、鄭文讚到庭證明世
      琁公司確已承擔系爭工程款之債務。惟查証人邱賢桂於本院訊問時答稱：「 (
      捷磊離開時工程完工否？) 還有兩個工程．．第一一五頁是百視達的倉庫工程
      ，第一一四頁是百視達台中太平店工程」等語（參見本院九一年一月三十日準
      備程序筆錄），足証原審卷附第一一四頁之單據乃係百視達台中太平店工程之
      對帳單，第一一五頁之單據則係百視達中壢平鎮倉庫工程之對帳單，由此可知
      証人張吉渙僅曾就百視達台中太平店及中壢平鎮店兩項工程與上訴人及其他下
      包廠商召開核帳及如何發放工程款之會議而已，並未就本件系爭工程與下游廠
      商召開協調會。故上訴人以証人張吉渙曾就百視達台中太平店及中壢平鎮店兩
      項工程與上訴人及其他下包廠商召開核帳及如何發放工程款之會議，及張吉渙
      曾於原審卷附第一一四頁、第一一五頁之之對帳單內註明：「本工程百視達貨
      款匯入世琁帳戶，第二天由本人拿現金付給以上廠商」等語，遽謂世琁公司已
      承擔本件之萬泰興裝璜工程、百視達錦州店工程、百視達石牌店工程、百視達
      苗栗店工程以及新欣蜜餞有限公司冷氣工程等語云云，顯不實在。
(四)、系爭工程之下游廠商即訴外人中岳公司、吉嘉公司、帆達公司、宜建行於八十
      八年十一月二十三日曾委託簡肇盈律師函知百視達公司停止支付工程款予捷磊
      公司，並具體陳稱：「百視達國際有限公司之．．裝修工程委由捷磊企業股份
      有限公司承包，而捷磊公司再委託本公司（指中岳公司、吉嘉公司、帆達公司
      、宜建行）施作．．捷磊公司卻無法給付報酬．．本公司已對捷磊公司提起訴
      訟．．通知百視達國際有限公司於函到後停止支付工程款予捷磊公司．．」等
      語（參見原審卷被証十號），並未對世琁公司追討工程款，亦可証明世琁公司
      僅單純為系爭工程之發票公司而已，其既未與上訴人訂立任何承攬契約，亦未
      承受捷磊公司之債權債務，上訴人請求被上訴人世琁公司給付工程款，自屬無
      據。
五、綜上所述，捷磊公司抗辯訴外人張忠賢盜蓋該公司之印章及未將系爭工程交由上
    訴人承作云云，俱非可採，從而，上訴人基於票據之法律關係請求被上訴人捷磊
    公司給付上訴人壹佰零貳萬參仟捌佰元及自民國八十八年九月六日起至清償日止
    ，按週年利率百分之六計算之利息，核屬正當，應予准許。至上訴人主張世琁公
    司概括承受捷磊公司之債權債務關係，請求被上訴人世琁公司給付上訴人一百一
    十二萬零六百七十五元及法定利息部分，則為無理由，應予駁回。原審就上開應
    准許部分為上訴人敗訴之判決，尚有違誤，上訴意旨就此部分指摘原判決不當，
    求予廢棄，為有理由，應由本院將此部分廢棄，改判如主文第二項所示至於聲請
    假執行部分，因其訴訟標的未滿一百五十萬元，本院判決後即告確定，無庸依職
　　權宣告假執行。至於不應准許部分，原審為上訴人敗訴之判決，及駁回其假執行
　　之聲請，並無不合。上訴意旨指摘原判決不當，求予廢棄改判，為無理由，應予
　　駁回。
六、本件事證已臻明確，兩造其餘攻擊防禦方法，與判決結果不生影響，爰不一一論
    述，附此敘明。
七、結論：本件上訴為一部有理由，一部無理由，依民事訴訟法第四百四十九條第一
    項、第四百五十條、第七十九條但書判決如主文。
中　　　華　　　民　　　國　　九十一　　年　　　七  　　月　　 三　   　日
                              民事第三庭
                          　　　　審判長法　官　張　宗　權
                          　　　　　　　法　官　吳　秀　美
                          　　　　　　　法　官　陳　永　昌
右正本係照原本作成。
不得上訴。
中　　　華　　　民　　　國　　九十一　　年　　　七  　　月　　 三　 　  日
　　　　　　　　　　　　　　　　　　　　書記官  張　淑　芬
